【裁判字號】    91,上訴,1942
【裁判日期】    920708
【裁判案由】    違反毒品危害防制條例
【裁判全文】
臺灣高等法院高雄分院刑事判決                  九十一年度上訴字第一九四二號
    上  訴  人
    即  被  告  乙○○
右上訴人因違反毒品危害防制條例案件，不服臺灣高雄地方法院九十一年度訴字第二
六二七號中華民國九十一年十月二十一日第一審判決（起訴案號：臺灣高雄地方法院
檢察署九十一年度毒偵字第四二九四號），提起上訴，本院判決如左：
      主  文
上訴駁回。
      事  實
一、乙○○前因違反懲治盜罪條例案件，經臺灣高等法院於九十年間以九十年度上更
    二字第六二七號判處有期徒刑二年九月確定，於九十一年二月八日執行完畢。
二、又乙○○曾於八十八年間，因施用毒品經臺灣桃園地方法院以八十八年度毒聲字
    第三三三二號裁定送觀察、勒戒後，認無繼續施用毒品之傾向，由臺灣桃園地方
    法院檢察署檢察官於八十八年六月二十九日以八十八年度偵字第七四四五號不起
    訴處分確定。
三、詎乙○○猶不知警惕，復於不起訴處分確定後五年內，仍基於施用第一級毒品海
    洛因之概括犯意，自九十一年六月五日起，至同年七月三十日十二時止，在屏東
    縣恆春鎮○○○路一四五巷二十號住處及台北市住處，以將海洛因摻入香煙內點
    燃吸食之方式，連續施用第一級毒品海洛因多次。嗣於九十一年七月三十一日下
    午十一時三十分許，在高雄市○○區○○路與高速公路口處，為警臨檢盤查，當
    場自乙○○身上扣得第一級毒品海洛因一包（淨重四‧七五公克，包裝重０．四
    四公克），並採尿送檢驗後，始知悉上情。
四、案經高雄市政府警察局刑警大隊報告臺灣高雄地方法院檢察署檢察官先聲請臺灣
    高雄地方法院以九十一年度毒聲字第四六三五號裁定送觀察、勒戒後，認有繼續
    施用毒品之傾向，再由臺灣高雄地方法院檢察署檢察官聲請臺灣高雄地方法院九
    十一年度毒聲字第五四六○號裁定令入戒治處所施以強制戒治後提起公訴。
      理  由
一、右揭事實，迭據上訴人即被告乙○○（下稱被告）於警訊、偵查及原審審理中供
    述在卷，並有第一級毒品海洛因一包（淨重四‧七五公克，包裝重０．四四公克
    ）扣案可佐。又被告於九十一年七月三十一日經警採尿送驗結果，確呈嗎啡陽性
    反應，而扣案第一級毒品海洛因之成分亦經鑑定無訛，有高雄市政府衛生局九十
    一年八月十二日高衛試煙字第Ａ八○一號煙毒尿液檢驗成績書、保安警察大隊刑
    案移送專責組偵辦毒品危害防制條例嫌疑人尿液採證代碼表及法務部調查局九十
    一年九月五日調科壹字第二二○○一三九四七號鑑定通知書各一紙附卷可稽（見
    偵查卷第二四、二五、三０頁）。再人體投與海洛因後，迅速水解轉變為嗎啡，
    再循嗎啡之代謝途徑，排出體外，百分之五十以上於八小時內，自尿中排出，百
    分之九十於二十四小時內，自尿中排出，採樣應於投與嗎啡二十四小時內進行為
    宜，業經行政院衛生署藥物食品檢驗局以（八○）藥檢壹字第○五六九五四號函
    釋甲確。從而，被告自白施用第一級毒品海洛因，應堪認與事實相符。另被告於
    八十八年間，因施用毒品經臺灣桃園地方法院以八十八年度毒聲字第三三三二號
    裁定送觀察、勒戒後，認無繼續施用毒品之傾向，由臺灣桃園地方法院檢察署檢
    察官於八十八年六月二十九日以八十八年度偵字第七四四五號不起訴處分確定，
    詎被告於不起訴處分後五年內再施用第一級毒品海洛因，經檢察官聲請法院裁定
    送觀察、勒戒後，認有繼續施用毒品傾向，復經檢察官聲請法院以九十一年度毒
    聲字第五四六○號裁定令入戒治處所施以強制戒治，此均有臺灣桃園地方法院檢
    察署八十八年度偵字第七四四五號檢察官不起訴處分書、臺灣高雄地方法院法院
    九十一年度毒聲字第四六三五號裁定、臺灣高雄看守所附設勒戒處所九十一年八
    月十二日高所坤戒勒字第一六九四號函附證甲書及台灣高等法院被告全國前案紀
    錄表在卷足憑在卷可憑（見偵查卷第十三、十七、十八、二一頁）。從而，被告
    於不起訴之處分後，五年內再施用第一級毒品，經觀察、勒戒後，認有繼續施用
    毒品之傾向，事證甲確，犯行堪以認定。
二、核被告所為，係犯毒品危害防制條例第十條第一項施用第一級毒品罪。被告先後
    多次施用毒品，時間緊接，手法同一，所犯又係觸犯相同罪名之罪，應依連續犯
    規定以一罪論，並加重其刑。又被告持有海洛因行為，已為施用之高度行為所吸
    收，故不另論罪。再被告前因違反懲治盜罪條例案件，於九十年間經臺灣高等法
    院以九十年度上更二字第六二七號判處有期徒刑二年九月確定，於九十一年二月
    八日執行完畢，有臺灣高等法院被告全國前案紀錄表及臺灣高雄地方法院檢察署
    刑案資料查註紀錄表附卷足按，其於五年以內再犯本件有期徒刑以上之罪，為累
    犯，應依法遞加重其刑。
三、原審以被告罪證甲確，因而適用毒品危害防制條例第十條第一項、第十八條第一
    項前段、刑法第十一條前段、第五十六條、第四十七條規定，並審酌被告曾經觀
    察、勒戒後，由檢察官處分不起訴，竟不知警惕，仍再度施用第一級毒品，惟念
    其施用毒品期間非長，且危害自身等一切情狀，量處有期徒刑十月，並說甲扣案
    之海洛因一包（淨重四．七五公克，包裝重０．四四公克）係毒品危害防制條例
    第二條第二項所示之毒品，應依毒品危害防制條例第十八條第一項前段規定宣告
    沒收銷燬。原判決認事用法，並無不合，量刑亦稱妥適。被告未具理由上訴，為
    無理由，應予駁回。
四、被告經合法傳喚，無正當理由不到庭，不待其陳述逕行判決。
據上論結，應依刑事訴訟法第三百七十一條、第三百六十八條，判決如主文。
本案經檢察官沈紹嘉到庭執行職務。
中      華      民      國    九十二    年      七      月      八      日
                              臺灣高等法院高雄分院刑事第一庭
                                  審判長法官  曾永宗
                                        法官  邱永貴
                                        法官  郭玫利
右正本證甲與原本無異。
如不服本判決應於收受本判決後十日內向本院提出上訴書狀，其未述上訴理由者，
並得於提起上訴後十日內向本院補提理由書狀（均須按他造當事人之人數附繕本)「
切勿逕送上級法院」。
                                      書記官  鄭靜芳
中    華    民    國      九十二      年      七      月     九   日
附錄本判決論罪科刑法條
毒品危害防制條例第十條第一項：
施用第一級毒品者，處六月以上五年以下有期徒刑。


司法院資訊處製作；財團法人民間司法改革基金會備份。
